【裁判字號】    99,簡上,246
【裁判日期】    990518
【裁判案由】    傷害
【裁判全文】
臺灣桃園地方法院刑事判決             99年度簡上字第246號
公  訴  人  臺灣桃園地方法院檢察署檢察官
上  訴  人
即  被  告  甲○○
上列上訴人因傷害案件，不服本院刑事庭民國98年12月28日98年
度壢簡字第2994號第一審刑事簡易判決（聲請簡易判決處刑案號
：98年度偵字第11676 號），提起上訴，本院管轄之第二審合議
庭判決如下：
    主  文
上訴駁回。
    事  實
一、甲○○因與乙○○有債務糾紛，遂於民國98年5 月5 日下午
    4 時許，與其助理鍾日森（所涉傷害犯行，業經本院以98年
    度壢簡字第2994號判決判處拘役40日確定）、司機連清榮（
    所涉傷害罪嫌，另經檢察官為不起訴處分），一同至桃園縣
    平鎮市○○路○ 段130 號乙○○住處追討前寄放在該處之古
    董、字畫等物品，經乙○○拒絕，雙方發生口角爭執，詎甲
    ○○、鍾日森竟因而心生不滿，基於共同傷害之犯意聯絡，
    以拳頭毆打乙○○臉部並以腳、膝蓋踢踹乙○○胸部、腹部
    ，致乙○○受有頭部外傷、前額挫傷、流鼻血、胸部挫傷、
    腹部挫傷之傷害。
二、案經乙○○訴由桃園縣政府警察局平鎮分局報告臺灣桃園地
    方法院檢察署檢察官偵查後，聲請以簡易判決處刑。
    理  由
壹、證據能力部分：
    按被告以外之人於審判外之陳述，雖不符刑事訴訟法第 159
    條之1 至第159 條之4 之規定，而經當事人於審判程序同意
    作為證據，法院審酌該言詞陳述或書面陳述作成時之情況，
    認為適當者，亦得為證據。當事人、代理人或辯護人於法院
    調查證據時，知有刑事訴訟法第159 條第1 項不得為證據之
    情形，而未於言詞辯論終結前聲明異議者，視為有前項之同
    意，刑事訴訟法第159 條之5 定有明文。查本判決所引用以
    下審判外作成之相關供述證據，公訴人、被告於本院準備程
    序、審判期日均表示無意見而不予爭執，亦未於言詞辯論終
    結前聲明異議，本院審酌上開證據資料製作時之情況，尚無
    違法取得及證明力明顯過低之瑕疵，認以之作為證據應屬適
    當，而其餘所依憑判斷之非供述證據，本院亦查無有何違反
    法定程序取得之情形，且上開各該證據均經本院於審判期日
    依法進行證據之調查、辯論，被告於訴訟上之防禦權，已受
    保障，故上開證據資料均有證據能力。
貳、實體部分：
一、訊據被告甲○○就於上揭時、地與告訴人乙○○因口角爭執
    發生肢體衝突之事實固供承屬實，惟矢口否認有何傷害之犯
    行，辯稱：當時是告訴人動手打伊，伊年紀很大了，不可能
    打人云云。經查：
(一)、被告確有於上揭時、地與同案被告鍾日森共同出拳毆打告訴
    人臉部並以腳、膝蓋踢踹告訴人，造成告訴人受有前揭傷害
    一節，業經告訴人於警訊、本院審理中證訴綦詳（見偵查卷
    第20頁，本院卷第30頁及第30頁背面），並有壢新醫院出具
    之診斷證明書1 紙附卷可稽（見偵查卷第24頁），且被告於
    偵訊中亦自承：當時我過去，乙○○已經跟我打起來時，鍾
    日森就在幾秒內過來等語（見偵查卷第33頁），於本院準備
    程序、審理時復坦認：對方（按即指乙○○）打我，我還手
    ，我用手抓住他的手，接著我們兩個就互相拉扯等語屬實（
    見本院卷第17頁）。參以告訴人於該日所受之傷為頭部外傷
    、前額挫傷、流鼻血、胸部挫傷、腹部挫傷，此有上開壢新
    醫院診斷證明書1 紙在卷足參，核與告訴人證稱被告以拳頭
    毆打其臉部、以膝蓋踹其腹部，告訴人因而頭部、前額、腹
    部等部位受有傷害之情相符，應值採信。被告嗣於本院審理
    中改稱伊只有和告訴人纏在一起，告訴人所受之傷非其所造
    成云云，無非避重就輕之詞，不足採信。
(二)、綜上所述，被告所辯上情，顯係事後卸責之詞，不足採信。
    本案事證明確，其犯行堪以認定，應予依法論科。
二、核被告所為，係犯刑法第277 條第1 項之傷害罪。被告與鍾
    日森間就上開犯行，有犯意聯絡及行為分擔，應論以共同正
    犯。原審基於上開事證，以被告犯行明確，援引刑法第28條
    、第277 條第1 項、第41條第1 項前段、刑法施行法第1 條
    之1 第1 項、第2 項前段，並審酌被告之犯罪動機、目的、
    手段及告訴人所受損害等一切情狀，量處拘役40日，如易科
    罰金，以新臺幣1 千元折算1 日，經核其認事用法並無違誤
    ，量刑亦屬妥適，應予維持。上訴人即被告雖以前揭情詞置
    辯，惟被告所辯均不足採信，已詳如前述，其猶執前詞指摘
    原判決不當，非有理由，應予駁回。
據上論斷，應依刑事訴訟法第455條之1第1項、第3項、第 368條
，判決如主文。
本案經檢察官周芝君到庭執行職務。
中    華    民    國    99    年     5    月    18    日
                  刑事第五庭  審判長法  官  潘政宏
                                    法  官  張詠晶
                                    法  官  劉淑玲
以上正本證明與原本無異。
本判決不得上訴。
                                    書記官  許婉茹
中    華    民    國    99    年    5     月    19    日
附錄論罪科刑依據之法條：
刑法第277條：
傷害人之身體或健康者，處3年以下有期徒刑、拘役或1千元以下
罰金。
犯前項之罪因而致人於死者，處無期徒刑或7 年以上有期徒刑；
致重傷者，處3年以上10年以下有期徒刑。

司法院資訊處製作；財團法人民間司法改革基金會備份。
